lt-LT: Dovanų rinkinio formatas: Dovanų maišelis; Dovanų krepšelis; Dovanų dėžutė; Kita
en: Gift set format: Gift bag; Gift basket; Gift box; Other
nl: Grootte cadeauset: Cadeautasje; Geschenkmandje; Cadeaubox; Andere
el: Μορφή σετ δώρου: Τσάντα δώρου; Καλάθι δώρου; Κουτί δώρου; Άλλο
sv: Format på gåvoset: Presentpåse; Presentkorg; Presentbox; Övrigt
fr: Format coffret cadeau: Sac pour cadeau; Panier cadeau; Boîte cadeau; Autre
zh-CN: 礼品套装形态: 礼品袋; 礼品篮; 礼物盒; 其他
vi: Dạng bộ quà tặng: Túi quà; Giỏ quà; Hộp quà; Khác
nb: Format på gavesett: Gavepose; Gavekurv; Gavepakke; Annet
hr-HR: Oblik poklon paketa: Poklon-vrećica; Poklon-košara; Poklon-kutija; Ostalo
zh-TW: 禮品套裝格式: 禮品袋; 禮品籃; 禮物盒; 其他
th: รูปแบบชุดของขวัญ: ถุงของขวัญ; ตะกร้าของขวัญ; กล่องของขวัญ; อื่นๆ
ko: 선물 세트 형식: 선물 가방; 선물 바구니; 선물 상자; 기타
sl-SI: Oblika darilnega kompleta: Darilna vrečka; Darilna košara; Darilna škatla; Drugo
fi: Lahjasarjaformaatti: Lahjapussi; Lahjakori; Lahjapaketti; Muu
bg-BG: Форма на подаръчен комплект: Подаръчна торбичка; Кошница за подаръци; Кутия за подаръци; Други
de: Geschenkset-Format: Geschenktasche; Geschenkkorb; Geschenkbox; Sonstiges
ja: ギフトセットの大きさ: ギフトバッグ; ギフトバスケット; ギフトボックス; その他
ru: Формат набора подарков: Подарочный пакет; Подарочная корзина; Подарочная коробка; Другой
sk-SK: Štýl darčekovej súpravy: Darčeková taška; Darčekový kôš; Darčeková škatuľa; Iné
pl: Format zestawu upominkowego: Torba na prezenty; Kosz prezentowy; Pudełko prezentowe; Inne
tr: Hediye seti formatı: Hediye çantası; Hediye sepeti; Hediye kutusu; Diğer
es: Formato de set de regalo: Bolsas de regalo; Cesta de regalo; Caja de regalos; Otros
cs: Forma dárkové sady: Dárková taška; Dárkový koš; Dárková krabice; Jiné
hu: Ajándékkészlet formája: Ajándéktáska; Ajándékkosár; Ajándékdoboz; Egyéb
ro-RO: Format set cadou: Pungă de cadou; Coș cadou; Cutie cadou; Altele
pt-BR: Formato de conjunto para presente: Embalagem de presente; Cesta de presente; Caixa de presente; Outro
pt-PT: Formato do conjunto de oferta: Saco de presentes; Cesto de presentes; Caixa de presentes; Outro
it: Formato del set da regalo: Sacchetto regalo; Cesta regalo; Pacco regalo; Altro
da: Gavesætformat: Gavepose; Gavekurv; Gaveæske; Andet